【裁判字號】    90,訴,86
【裁判日期】    900320
【裁判案由】    違反電信法
【裁判全文】
臺灣臺南地方法院刑事判決                              九十年度訴字第八六號
    公  訴  人  臺灣台南地方法院檢察署檢察官
    被      告  甲○○
                乙○○
右列被告等因違反電信法案件，經檢察官提起公訴 (八十九年度偵字第三六四九號)
，本院判決如左：
    主  文
甲○○意圖為自己不法之利益，以有線方式，盜接他人電信設備通信，處有期徒刑
月。如易科罰金以佰元折算壹日。
乙○○連續意圖為自己不法之利益，以有線方式，盜用他人電信設備通信，處有期徒
刑月。如易科罰金以佰元折算壹日。
    事  實
一、甲○○明知伊住處電話號碼：０六─0000000號電話，業已於民國（以下
    同）八十八年八月十六日停話，竟意圖為自己不法之利益，於八十八年九月上旬
    某日，在台南縣永康市○○○路四九○巷三一號住處騎樓，以接線方式盜接隔鄰
    丙○○所有之０六─0000000號電話，並基於概括之犯意，自同年九月八
    日起，至八十九年二月二十七日止，在上址，連續撥打上開電話與他人通信，以
    此有線方式，盜用丙○○之電信設備數十次。乙○○係甲○○之女友，與甲○○
    同住於上址，明知甲○○住處之電話係盜接鄰居丙○○之上開電話，竟基於意圖
    為自己不法利益之概括犯意，自八十九年二月二十日至二十七日止，以此有線方
    式，盜用丙○○之電信設備通信數次。嗣於八十九年二月二十七日十八時許，為
    丙○○發現，報警查獲。
二、案經台南縣警察局永康分局報請臺灣臺南地方法院檢察署檢察官偵查起訴。
    理  由
一、被告甲○○否認有右揭盜接及盜用電話之犯罪事實，辯稱：以為其父已繳清電話
    費，可再使用云云；被告乙○○則坦承有使用被害人丙○○之電話，惟否認有盜
    打之行為，辯稱：不知道該電話是隔壁鄰居的云云。惟查：
  (一)右揭被告二人盜接、盜用電話之事實，業據被告被害人丙○○及證人李吳水棉指
    述明確，復有盜接電話線之照片、電話收據及通聯紀錄可資佐證。
  (二)次查，被告住處電話０六─0000000號電話，因積欠電話費業已八十八年
    八月十六日停話，復於同年八月二十六日寄發拆機催繳，在停話期間並無障礙申
    告紀錄，有中華電信股份有限公司臺灣南區電信分公司臺南營運處函一份附卷可
    稽。被告辯稱是電信局接的電話線云云，顯然無稽。
  (三)再者，被告住處電話於八十八年八月十六日停話，而被害人住處電話最初遭盜打
    時間為八十八年九月八日，有電話通聯紀錄一份附卷可佐。被告於住處遭停話之
    後，無電話可供對外聯絡，故於八十八年九月初某日盜接被害人住處電話，在時
    間上亦為吻合。
  (四)被告甲○○於偵查中供稱：「八十八年十二月份見到永康電信局人員到我們附近
    換電話線，換過以後我家電話就可以打」云云（參偵查卷第二十六頁反面）。然
    被告住處電話既已於八十八年八月十六日停話，無法使用。在經過四個月沒有電
    話使用之日子以後，突然家裡電話又可以使用，被告以為是伊父親代為繳納電話
    費，而竟未查詢，實與經驗法則有違，其上開辯詞顯然不足採信。
  (五)被告乙○○於警訊時亦供稱：「八十九年二月二十二日我打電話至公司請同事來
    載我，已經知道電話是盜接的」等語。被害人丙○○於偵查中亦陳稱：「二月二
    十日下午六點多，又拿起電話時聽到一位婦人在講電話，我們將聲音錄下來，隔
    幾天又錄到乙○○和別人通電話，之後我婆婆就到甲○○家叫他們不要再使用我
    們的電話，他們都說沒有用」等語。足認被害人於發現電話遭被告等人盜打之後
    ，曾要求被告不要再繼續盜打，被告乙○○亦知上情，其上開供詞與事實相符，
    而堪採信。被告乙○○既明知電話係盜接而來，仍繼續使用，而無訝異吃驚之舉
    ，竟繼續使用，顯係長期以來習於使用盜接電話之故。被告辯稱僅撥打一通電話
    云云，顯為避重就輕之詞，委無足採。
  (六)綜上所述，本件事證明確，被告犯行均堪認定。
二、核被告甲○○意圖為自己不法之利益，以有線方式，盜接他人電信設備通信，所
    為係違反修正前電信法第五十六條第一項之罪（按電信法第五十六條於八十八年
    十一月三日修正，比較新舊法，以舊法較有利於被告甲○○）。其連續數次盜用
    他人電信設備通信之低度行為，為盜接之高度行為所吸收，不另論罪。另被告乙○○意圖為自己不法之利益，以有線方式，盜用他人電信設備通信，所為則係犯
    現行電信法第五十六條第一項之罪。被告乙○○所為數行為，時間緊接，所犯罪
    名相同，顯係出於概括之犯意為之，為連續犯，爰依刑法第五十六條之規定以一
    罪論，並加重其刑。爰審酌被告犯罪之動機、目的、手段，犯罪時所受之刺激及
    其品性、生活狀況、智識程度、犯罪所生之損害，及犯罪後態度等一切情狀，各
    量處如主文所示之刑，並均諭知易科罰金之折算標準。
據上論斷，應依刑事訴訟法第二百九十九條第一項前段，修正前電信法第五十六條第
一項、電信法第五十六條第一項，刑法第二條第一項書、第十一條前段、第五十六條
、第四十一條第一項前段，罰金罰鍰提高標準條例第二條判決如主文。
本案經檢察官柯怡伶到庭執行職務
中      華      民      國      九十      年      三      月    二十    日
                                  臺灣臺南地方法院刑事第三庭
                                          法  官  林  英  志
右正本證明與原本無異。
如不服本判決，應於判決送達後十日內，向本院提出上訴狀。
                                          書記官  謝  國  欽
中      華      民      國      九十      年      三      月    二十    日
附錄本案論罪科刑法條全文：
電信法第五十六條第一項
意圖為自己或第三人不法之利益，以有線、無線或其他電磁方式，盜接或盜用他人電
信設備通信者，處五年以下有期徒刑，得併科新台幣一百五十萬元以下罰金。


司法院資訊處製作；財團法人民間司法改革基金會備份。
